# 新租赁业务内部交易抵消

提问人：jiuzhou010 时间：2020-02-10 09:13:23
陈老师，请教一下，新租赁下内部交易应该怎么抵消了呀？

回答人：chenyiwei
由于在新租赁准则下，当某项租赁交易从出租人角度构成经营租赁时，承租人和出租人的会计处理是不对等的，故此时不能直接进行合并抵销处理，而应当先冲回承租人账面上对该租赁事项作出的会计处理，包括使用权资产、租赁负债，以及使用权资产的累计折旧和租赁负债对应的利息支出等，再重新按原准则下的经营租赁会计处理方式对其进行会计处理，然后才能在双方会计处理对称的基础上进行合并抵销处理。